臺灣臺中地方法院民事裁定
111年度中簡聲字第38號
聲  請  人  洪立育  
相  對  人  林倩如  
            林冠良  
上列當事人間請求停止執行事件，本院裁定如下：
    主    文
聲請人供擔保新臺幣6,800元後，本院111年度司執字第25982號
給付票款（含囑託臺灣臺北地方法院111年度司執助卯字第3642
號）執行事件之強制執行程序，於本院111年度中簡字第438號確
認本票債權不存在之訴事件裁判確定、和解、撤回或其他原因終
結前，應暫予停止。
    理      由
一、按發票人主張本票債權不存在而提起確認之訴不合於第1 項
    之規定者，法院依發票人聲請，得許其提供相當並確實之擔
    保，停止強制執行，非訟事件法第195 條第3 項亦有明文。
    另法院因必要情形或依聲請定相當並確實之擔保，為停止強
    制執行之裁定者，該擔保金額之多寡應如何認為相當，固屬
    法院職權裁量之範圍；惟此項擔保係擔保執行債權人因停止
    執行所應受之損害，故法院定擔保金額時，自應斟酌該債權
    人因停止執行可能遭受之損害，以為衡量之標準，非以債權
    額為依據（最高法院92年度台抗字第480號裁定意旨參照）
    。
二、本件聲請人以其已向本院提起確認本票債權不存在之訴為由
    ，聲請裁定停止本院111 年度司執字第25982 號給付票款之
    強制執行程序（下稱系爭執行事件）之執行程序。經查：
　㈠相對人等持票載發票人為聲請人所簽發之本票，聲請本票准
    許強制執行，經本院以110年度司票字第6334號裁定准予強
    制執行確定後，相對人等復以上開本票裁定為執行名義，向
    本院民事執行處聲請對聲請人之財產於新臺幣(下同)4萬元
    範圍內進行強制執行，現由本院於民國111年3月1日以中院
    平民執111年度司執松字第25982號函囑託臺灣臺北地方法院
    就聲請人對於第三人處每月應領薪津之法定扣押範圍予以扣
    押，經臺灣臺北地方法院以111年3月25日以111年度司執助
    卯字第3642號扣押薪資命令予相對人等受理執行中。而聲請
    人業已向相對人等提起確認本票債權不存在之訴，現由本院
    以111年度中簡字第438號確認本票債權不存在事件審理中等
    情，經本院調取上開民事、系爭執行事件卷宗查閱無訛。是
    聲請人以上開事由，聲請供擔保停止強制執行，核與非訟事
    件法第195 條第3 項規定相符，為有理由，應予准許。
　㈡本院審酌相對人等於系爭執行事件請求強制執行之本票債權
    金額為4萬元，則相對人等因系爭執行事件停止執行所受之
    損害，應係其遲延收取該債權之期間內，而受有以該債權額
    依週年利率百分之6計算利息之損害。又系爭本案訴訟依民
    事訴訟法第427條第1項、第2項第6款規定應適用簡易程序，
    且其訴訟標的金額未逾民事訴訟法第466 條第1項所定數額
    ，屬不得上訴第三審之事件，至二審終結確定之期間推定為
    2年10個月（參照各級法院辦案期限實施要點第2 條規定，
    民事簡易程序第一審審判案件期限10個月、民事第二審審判
    案件期限2 年），則本件相對人等因系爭執行事件停止強制
    執行未能及時受償之可能損害金額為6,800 元【計算式：40
    ,000元×6%×（2 年＋10月/12 月）＝6,800 元，元以下四捨五
    入】，是本院認為聲請人所供擔保之金額，應以6,800元為
    適當，爰裁定如主文所示。
三、依強制執行法第18條第2項、非訟事件法第195條第3 項裁定
    如主文。 　　　
 中　　華　　民　　國　　111 　年　　4 　　月　　7　　日
                  臺灣臺中地方法院臺中簡易庭
                              法　官　陳航代
以上為正本，係照原本作成。
如不服本裁定，應於送達後10日內，向本院提出抗告狀及表明抗
告理由，並繳納抗告費新臺幣1,000 元。　　　　　　　　　　
中　　華　　民　　國　　111 　年　　4 　　月　　13　　日
    　　　　　　　　　　　　　書記官  廖鳳美